臺灣基隆地方法院刑事判決　　　　　　　 94年度訴字第330號
公　訴　人　臺灣基隆地方法院檢察署檢察官
被　　　告　乙○○
上列被告因違反毒品危害防制條例案件，經檢察官提起公訴（94
年度毒偵字第539 號、第879 號），本院合議庭裁定由受命法官
獨任進行審判，經改依簡式審判程序審理後判決如下：
    主    文
乙○○施用第一級毒品，累犯，處有期徒刑玖月，扣案之第一級
毒品海洛因（淨重零點零柒公克）沒收銷燬之，扣案之注射針筒
伍支均沒收之；又連續施用第二級毒品，累犯，處有期徒刑柒月
。應執行有期徒刑壹年貳月，扣案之第一級毒品海洛因（淨重零
點零柒公克）沒收銷燬之，扣案之注射針筒伍支均沒收之。
    事    實
一、乙○○前因施用第2 級毒品安非他命案件，先後2 次經法院
    裁定送觀察勒戒後，均認無繼續施用毒品之傾向，分經臺灣
    苗栗地方法院檢察署及臺灣基隆地方法院檢察署檢察官分別
    於民國89年11月30日、90年4 月9 日，各以89年度毒偵字第
    1956號、90年度毒偵字第571 號為不起訴處分確定，而先後
    於89年11月30日及90年4 月12日執行完畢釋放。復因施用第
    1 級毒品海洛因及第2 級毒品安非他命案件，經本院裁定送
    強制戒治，並判處有期徒刑5 月、3 月，應執行有期徒刑6
    月確定，經執行強制戒治後，於92年10月6 日停止戒治付保
    護管束，93年1 月9 日因毒品危害防制條例修正施行而報結
    （因強制戒治療程尚未完成，故非屬毒品危害防制條例第23
    條第2 項所稱之執行完畢釋放），有期徒刑部分於93年10月
    14日執行完畢。
二、詎其仍不知悔改，復基於施用第1 級毒品海洛因之犯意，於
    93年12月23日上午某時，在基隆市○○路友人住處，以將第
    1 級毒品海洛因加水注入注射針筒，再施打肌肉之方式，施
    用第1 級毒品海洛因1 次；另基於施用第2 級毒品安非他命
    之概括犯意，於93年12月22日上午某時、94年1 月31日上午
    某時，同在上址友人住處，以將第2 級毒品安非他命置於玻
    璃球內加熱燒烤，產生煙霧後吸食之方式，連續施用第2 級
    毒品安非他命2 次。
三、嗣為警先後於93年12月24日下午4 時15分，在基隆市○○
    區○○路393 巷32號2 樓查獲；94年2 月2 日晚間9 時55
    分，在基隆市○○街75巷6 弄12號查獲，並扣得第1 級毒品
    海洛因（淨重0.07公克），及其所有供施用第1 級毒品海洛
    因用之注射針筒5 支。
四、案經基隆市警察局第二分局及第四分局移送臺灣基隆地方法
    院檢察署檢察官偵查後起訴。
    理    由
壹、程序事項
    本件被告乙○○所犯者非為死刑、無期徒刑、最輕本刑為 3
    年以上有期徒刑之罪或高等法院管轄第一審案件，其於準備
    程序進行中，先就被訴事實為有罪之陳述，經告知其簡式審
    判程序之旨，並聽取公訴人、被告之意見後，本院業已依刑
    事訴訟法第273 條之1 第1 項之規定，裁定由受命法官獨任
    以簡式審判程序進行本案之審理。
貳、實體事項：
一、上開事實有下列證據足以證明：
  (一)被告之供述
    上揭犯罪事實，業據被告於本院準備程序及審理中坦承不諱
    ，其自白核與下列事證相符，可以採信。
  (二)書證及物證：
    1.台灣尖端先進生技醫藥股份有限公司濫用藥物檢驗報告 2
      份及基隆市衛生局基衛檢壹字第0930019278號檢驗成績書
      1 份：
      被告於93年12月24日下午4 時15分為警查獲後所採集之尿
      液，經送驗驗結果，呈安非他命、甲基安非他命、嗎啡及
      可待因之陽性反應；其於94年2 月2 日晚間9 時55分為警
      查獲獲後所集之尿液，經送驗結果，呈安非他命及甲基安
      非他命之陽性反應。
    2.扣案之白色粉末（淨重0.07公克）及法務部調查局94年 3
      月31日調科壹字第320002688 號鑑定通知書1 紙：
      扣案之白色粉末經法務部調查局鑑定結果，含第1 級毒品
      海洛因。
    3.注射針筒5 支：
      被告坦承上揭扣案物為其所有，供施用第1 級毒品海洛因
      用。
    4.臺灣高等法院被告前案紀錄表及全國施用毒品案件紀錄表
      各1 份：
      被告因施用毒品案件，先後2 次經執行觀察勒戒後，均認
      無繼續施用毒品之傾向，分別於89年11月30日、90年4 月
      12日執行完畢釋放。
二、論罪科刑之理由：
  (一)按海洛因、安非他命分係毒品危害防制條例第2 條第2 項第
    1 款、第2 款所定之第1 級毒品、第2 級毒品，被告予以施
    用，核其所為，係犯毒品危害防制條例第10條第1 項、第 2
    項之施用第1 級、第2 級毒品罪。又被告因施用而持有第 1
    級毒品海洛因、第2 級毒品安非他命，其持有第1 級毒品與
    第2 級毒品之低度行為應為施用第1 級毒品與第2 級毒品之
    高度行為所吸收，不另論罪。
  (二)被告先後施用第2 級毒品安非他命2 次，時間緊接，且觸犯
    構成要件相同之罪名，顯係基於概括犯意為之，為連續犯，
    應論以1 罪，並依法加重其刑。
  (三)按犯罪事實應依證據認定之，無證據不得認定犯罪事實；又
    被告之自白，不得作為有罪判決之唯一證據，仍應調查其他
    必要之證據，以察其是否與事實相符，刑事訴訟法第154 條
    第2 項、第156 條第2 項定有明文。公訴人依據被告之自白
    ，認被告自93年12月中旬起至94年1 月31日止，連續施用第
    1 級毒品海洛因；另依被告為警查獲後採集之尿液經送驗結
    果，認被告自93年12月24日下午5 時30分前之4 日內起至94
    年2 月2 日晚間10時58分前之4 日內止，連續施用第2 級毒
    品安非他命，然查除被告於本院自白施用第1 級、第2 級毒
    品之時間，有上揭驗尿報告可佐外，其餘被告自白施用第 1
    級毒品海洛因及公訴人所指被告連續施用第2 級毒品安非他
    命部分，均查無補強證據足以為憑，揆諸上開規定，自無從
    認定被告有公訴意旨所指此部分之施用毒品犯行，惟公訴人
    既認此部分與前開論罪科刑部分有連續犯裁判上一罪關係，
    爰不另為無罪之諭知。
  (四)被告所犯上開2 罪，犯意各別，行為不同，應予分論併罰。
  (五)又其前曾受如事實欄所載有期徒刑之執行完畢，於5 年內，
    再犯本件有期徒刑以上之罪，均為累犯，應就其所犯施用第
    1 級毒品罪部分加重其刑；所犯施用第2 級毒品罪部分，遞
    加重其刑。
  (六)爰審酌被告犯罪之動機、曾有施用毒品前科仍不思悔改，一
    再施用毒品，惟犯罪後坦承犯行、態度良好，且所犯施用毒
    品行為係戕害自己身心健康，尚未危及他人等一切情狀，分
    別量處如主文所示之刑，並定其應執行刑。
三、沒收：
    扣案之白色粉末（淨重0.07公克），含有第1 級毒品海洛因
    ，業如前認定，爰依法宣告沒收銷燬之；又扣案之注射針筒
    5 支，均係被告所有，供施用第1 級毒品海洛因之用，亦經
    其坦承在卷，爰均依法宣告沒收之。
四、應適用之法律：
　  刑事訴訟法第273 條之1 第1 項、第310 條之2 、第454 條
    第1 項、第299 條第1 項前段，毒品危害防制條例第10條第
    1 項、第2 項、第23條第2 項、第18條第1 項前段，刑法第
    11條前段、第56條、第47條、第51條第5 款、第38條第1 項
    第2 款。
五、對於本件判決如有不服，得自收受送達後10日內，向本院提
    出上訴書狀，上訴於臺灣高等法院。
本案經檢察官甲○○到庭執行職務。
中　　華　　民　　國　　94　　年　　9 　　月　　21　　日
                  刑事第一庭法  官  劉桂金
以上正本證明與原本無異。
對於本件判決如有不服，應於收受送達後10日內，向本院提出上
訴書狀，上訴於臺灣高等法院，並按他造當事人之人數附具繕本
。
中　　華　　民　　國　　94　　年　　9 　　月　　22　　日
                            書記官  丁文宏
附錄論罪法條：
毒品危害防制條例第10條：
施用第1 級毒品者，處6 月以上5 年以下有期徒刑。
施用第2 級毒品者，處3 年以下有期徒刑。
